# 一年内到期的持有至到期投资属于流动资产还是非流动资产？

提问人：rainy418 时间：2012-05-17 17:35:53
一年内到期的持有至到期投资属于流动资产还是非流动资产？若提前处置形成的损益属于非经常性损益吗？

回答人：chenyiwei
属于流动资产。 持有至到期投资的持有目的是特定的，因此其提前处置预期是非常罕见的偶发事项，处置损益应当计入非经常性损益。同时还要关注是否可能导致触发金融工具准则中的“感染条款”。